【裁判字號】    97,審訴,2825
【裁判日期】    980219
【裁判案由】    清償借款
【裁判全文】
臺灣臺北地方法院民事判決            97年度審訴字第2825號
原      告  永豐商業銀行股份有限公司
法定代理人  丁○○
訴訟代理人  甲○○
            乙○○
被      告  丙○○
                        樓
            己○○
            戊○○
當事人間請求清償借款事件，經本院於中華民國98年2 月10日言
詞辯論終結，判決如下：
    主      文
被告丙○○應給付原告新台幣佰拾貳萬玖仟柒佰壹拾肆元，
及自民國九十七年三月四日起至清償日止，按年息百分之三點七
計算之利息，暨自民國九十七年四月四日起至清償日止，逾期在
六個月以內者，按上開利率百分之十，逾期超過六個月者，超過
部分按上開利率百分之二十計付違約金。如對被告丙○○之財產
強制執行無效果時，由被告己○○、戊○○給付之。
被告丙○○應給付原告新台幣玖拾伍萬伍仟柒佰陸拾玖元，及自
民國九十七年三月四日起至清償日止，按年息百分之五點七計算
之利息，暨自民國九十七年四月四日起至清償日止，逾期在六個
月以內者，按上開利率百分之十，逾期超過六個月者，超過部分
按上開利率百分之二十計付違約金。如對被告丙○○之財產強制
執行無效果時，由被告己○○、戊○○給付之。
被告丙○○應給付原告新台幣壹拾貳萬捌仟伍佰玖拾元，及自民
國九十七年四月四日起至清償日止，按年息百分之三點九二計算
之利息，暨自民國九十七年五月四日起至清償日止，逾期在六個
月以內者，按上開利率百分之十，逾期超過六個月者，超過部分
按上開利率百分之二十計付違約金。如對被告丙○○之財產強制
執行無效果時，由被告己○○、戊○○給付之。
訴訟費用新台幣肆萬肆仟柒佰伍拾捌元由被告負擔。
本判決第一、二、三項於原告分別以新台幣壹佰壹拾萬元、新台
幣拾貳萬元、新台幣伍萬元為被告供擔保後，得假執行。
    事實及理由
甲、程序方面：
一、兩造業於約定書第十三條約定合意以原告總行所在地法院即
    本院為第一審管轄法院，有約定書在卷可稽，故本院自有管
    轄權，合先敘明。
二、本件被告丙○○、己○○經合法通知，未於言詞辯論期日到
    場，核無民事訴訟法第三百八十六條所列各款情形，應依原
    告之聲請，由其一造辯論而為判決。
乙、得心證之理由：
一、原告主張：
  (一)原告原名為臺北國際商業銀行股份有限公司，嗣於民國95年
    11月13日與建華商業銀行股份有限公司合併，並更名為永豐
    商業銀行股份有限公司，相關權利義務自由原告概括承受。
  (二)被告丙○○於94年8月3日邀同被告己○○、戊○○為保證人
    ，向臺北國際商業銀行股份有限公司借用新台幣（下同）
    3,370,000元，約定借款期間自94年8月3日起至109年8 月3
    日止，利息自貸放日起前24期按原告公告之定儲利率指數加
    碼年息0.91%機動計算；自第25期起改按原告公告之定儲利
    率指數加碼年息1.14%機動計算（目前為年息3.7%），以每
    一個月為一期，共分180期，第1期至第24期只付利息不還本
    金，第25期起平均攤還本息。並約定若未按期清償者，其逾
    期清償在六個月以內者，按上開利率10%，超過六個月者，
    超過部分按上開利率20%計付違約金。詎被告丙○○自97年3
    月4日起即未依約繳息，依約定書第五條第一項第一款約定
    ，債務視為全部到期，被告即喪失期限利益。
  (三)被告丙○○又於94年8月3日邀同被告己○○、戊○○為保證
    人，向臺北國際商業銀行股份有限公司借用1,130,000元，
    約定借款期間自94年8月3日起至109年8月3日止，利息自貸
    放日起前24期按原告公告之定儲利率指數加碼年息2. 91%機
    動計算；自第25期起改按原告公告之定儲利率指數加碼年息
    3.14%機動計算（目前為年息5.7%），以每一個月為一期，
    共分180期，按期平均攤還本息。並約定若未按期清償者，
    其逾期清償在六個月以內者，按上開利率10%，超過六個月
    者，超過部分按上開利率20%計付違約金。詎被告丙○○自
    97年3月4日起即未依約繳息，依約定書第五條第一項第一款
    約定，債務視為全部到期，被告即喪失期限利益。
  (四)被告丙○○再於94年8月3日邀同被告己○○、戊○○為保證
    人，向臺北國際商業銀行股份有限公司借用155,020元，約
    定借款期間自94年8月3日起至109年8月3日止，利息按原告
    公告之定儲利率指數加碼年息1.29%機動計算（目前為年息
    3.92%），以每一個月為一期，共分180期，按期平均攤還本
    息。並約定若未按期清償者，其逾期清償在六個月以內者，
    按上開利率10%，超過六個月者，超過部分按上開利率20%計
    付違約金。詎被告丙○○自97年4月4日起即未依約繳息，依
    約定書第五條第一項第一款約定，債務視為全部到期，被告
    即喪失期限利益。
  (五)上述借款屢向被告丙○○催討，均置之不理；而被告己○○
    、戊○○既為本債務之保證人，自應於原告對被告丙○○之
    財產強制執行無效果時，代負清償責任。為此本於消費借貸
    及保證契約之法律關係，起訴請求被告返還借款本息及違約
    金等語。並聲明：除假執行供擔保金額外，如主文所示。
二、被告方面：
  (一)被告丙○○、己○○未於言詞辯論期日到場，亦未提出書狀
    作何聲明或陳述。
  (二)被告戊○○則以：其確為本債務之保證人，且對原告所提之
    證物沒有意見等語，資為抗辯。並聲明：原告之訴及假執行
    之聲請均駁回。
三、兩造不爭執之事實：
    本件原告主張如前一所述之事實，已據其提出行政院金融監
    督管理委員會函、經濟部函、股份有限公司變更登記表、借
    據、約定書、保證書、放款往來明細查詢一覽表、歷史利率
    查詢為證。被告丙○○、己○○經於相當時期受合法之通知
    ，而於言詞辯論期日不到場，亦未提出準備書狀爭執，依民
    事訴訟法第二百八十條第三項準用第一項規定，視同對原告
    主張之前述事實為自認；被告戊○○對上開事實未予爭執而
    為自認，是依上開證物，自堪信原告主張為真實。
四、從而，原告依消費借貸及保證契約請求被告丙○○給付借款
    如主文第一、二、三項所示，及如對被告丙○○之財產強制
    執行而無效果時，由被告己○○、戊○○給付之，為有理由
    ，應予准許。
五、訴訟費用之負擔：本件第一審裁判費為44,758元，應由被告
    負擔，爰確定如主文第四項所載。
丙、假執行之宣告：
    原告陳明願供擔保，請求宣告假執行，核無不合，茲酌定擔
    保金額，予以准許。
丁、結論：原告之訴為有理由，並依民事訴訟法第三百八十五條
    第一項前段、第八十五條第一項前段、第三百九十條第二項
    ，判決如主文。
中    華    民    國    98    年    2     月    19    日
                  民事第六庭  法  官  賴錦華
以上正本係照原本作成。
如對本判決上訴，須於判決送達後二十日之不變期間內，向本院
提出上訴狀。
中    華    民    國    98    年    2     月    19    日
                              書記官  張馨文


司法院資訊處製作；財團法人民間司法改革基金會備份。
